【裁判字號】    95,訴,3062
【裁判日期】    951226
【裁判案由】    毒品危害防制條例
【裁判全文】
臺灣板橋地方法院刑事判決              95年度訴字第3062號
公  訴  人  臺灣板橋地方法院檢察署檢察官
被      告  甲○○
指定辯護人  本院公設辯護人  乙○○
上列被告因違反毒品危害防制條例案件，經檢察官提起公訴（九
十五年度偵字第一九六五五號），本院判決如下：
    主  文
甲○○共同運輸第二級毒品，處有期徒刑柒年肆月，扣案甲基安
非他命（驗餘淨重貳佰玖拾捌點捌捌公克）沒收銷燬之，盛裝上
開毒品之空包裝袋參只（總重拾肆點陸捌公克）、電子磅秤壹台
、ＮＯＫＩＡ行動電話壹支（含ＳＩＭ卡壹枚）均沒收；又共同
運輸第二級毒品，處有期徒刑柒年肆月，扣案甲基安非他命（驗
餘淨重壹佰捌拾柒點柒貳公克）沒收銷燬之，盛裝上開毒品之空
包裝袋陸只（總重拾貳點伍伍公克）、ＮＯＫＩＡ行動電話壹支
（含ＳＩＭ卡壹枚）、紗布壹條、貼布肆片均沒收。應執行有期
徒刑拾肆年陸月，扣案甲基安非他命（驗餘淨重貳佰玖拾捌點捌
捌公克）、甲基安非他命（驗餘淨重壹佰捌拾柒點柒貳公克）均
沒收銷燬之，盛裝上開毒品之空包裝袋共玖只（總重貳拾柒點貳
參公克）、電子磅秤壹台、ＮＯＫＩＡ行動電話壹支（含ＳＩＭ
卡壹枚）、紗布壹條、貼布肆片均沒收。
    事  實
一、甲○○明知甲基安非他命係毒品危害防制條例第二條第二項
    第二款規定之第二級毒品，並屬行政院依修正前懲治走私條
    例第二條第四項（即現行同條例第二條第三項）規定公告管
    制物品項及其數額甲項第四款之管制進出口物品，不得非法
    運輸入境。緣甲○○於民國九十五年三、四月間在大陸地區
    認識真實姓名年籍不詳綽號「眼鏡仔」之臺灣籍（起訴書誤
    載大陸籍）成年男子，因甲○○經營之公司資金調度困難，
    為貪圖私利，竟接受「眼鏡仔」之委託，自大陸地區私運第
    二級毒品甲基安非他命進入臺灣地區，其遂與「眼鏡仔」及
    另一姓名年籍不詳之大陸籍成年男子，共同基於自中國大陸
    地區運輸第二級毒品及私運屬管制進出口物品進入臺灣地區
    之犯意聯絡，分別為下列私運第二級毒品甲基安非他命之行
    為，其間甲○○並以門號0000000000號之行動電
    話與在大陸地區之「眼鏡仔」相互聯絡運輸毒品事宜：(一)甲
    ○○與「眼鏡仔」雙方約定以新臺幣（下同）六萬元之報酬
    ，於九十五年七月二十一日，由甲○○自桃園縣大園鄉中正
    國際機場搭機前往香港，再由香港前往大陸廣東省深圳地區
    ，並由「眼鏡仔」將重量約二百五十餘公克（起訴書誤載約
    二百十公克）之第二級毒品甲基安非他命交付予上述姓名年
    籍不詳之大陸籍成年男子，再由該大陸籍男子在大陸廣東省
    深圳地區之「福永碼頭」，將「眼鏡仔」交付之上開甲基安
    非他命交予甲○○，由甲○○將之以酸痛貼布藥膏黏貼於腹
    部，並以白紗布緊綁腰際之方式夾帶，經深圳地區前往香港
    ，於同年七月二十四日自香港搭乘中華航空公司ＣＩ六一０
    號班機返回臺灣地區，而將上揭管制進出口之第二級毒品甲
    基安非他命私運進入臺灣地區，甲○○返臺入境後，當日（
    即同年七月二十四日）旋依「眼鏡仔」之電話指示，將所運
    輸回臺之甲基安非他命以磅秤予以分裝為數包，並將其中重
    量約七十公克之甲基安非他命，攜往桃園縣大園鄉之麥當勞
    速食店，交予某姓名年籍不詳之臺灣籍成年男子（無積極證
    據證明該名收受上開甲基安非他命之臺灣籍男子，就甲○○
    與「眼鏡仔」及上述大陸籍男子等人上開運輸毒品之犯行，
    有何犯意聯絡及行為分擔）後，另將其餘之甲基安非他命藏
    放在向其表弟借用而停放在中正國際機場第一航廈前停車場
    之車號五Ｅ－七九五五號自用小客車內；(二)甲○○復與「眼
    鏡仔」約定以十萬元之報酬，於九十五年八月十五日，由甲
    ○○再度搭機至香港，並轉往大陸廣東省深圳地區，由「眼
    鏡仔」交付第二級毒品甲基安非他命三包（毛重三百十五點
    七五公克、淨重三百零一點零七公克）予上述姓名年籍不詳
    之大陸籍成年男子，再由該名大陸籍男子在大陸深圳地區「
    福永碼頭」，將「眼鏡仔」交付之上開甲基安非他命交予甲
    ○○，亦由甲○○將之以酸痛貼布藥膏黏貼於腹部，並以白
    紗布緊綁腰際之方式夾帶，於當日（即同年八月十五日）由
    深圳地區前往香港，經香港搭乘中華航空公司ＣＩ六一八號
    班機，將上開甲基安非他命私運入境。嗣於翌日（同年八月
    十六日）凌晨零時許，在桃園縣中正國際機場第一航廈入境
    第九號檢查室，為警當場查獲，並在甲○○身上扣得其所有
    之紗布一條、貼布四片，及其當日所運輸入境之甲基安非他
    命三包（毛重、淨重同上；驗餘淨重二百九十八點八八公克
    ；空包裝袋總重十四點六八公克），復於同日凌晨一時三十
    五分許，甲○○帶同警方人員至第一航廈前停車場，在前開
    車號五Ｅ－七九五五號自用小客車內起獲前述第一次運輸入
    境之部分甲基安非他命六包（毛重二百點四八公克、淨重一
    百八十七點九三公克；驗餘淨重一百八十七點七二公克；空
    包裝袋總重十二點五五公克）、其所有供運輸分裝甲基安非
    他命之電子磅秤一台、聯絡運輸甲基安非他命事宜之ＮＯＫ
    ＩＡ行動電話一支（含門號0000000000號之ＳＩ
    Ｍ卡一枚）。
二、案經臺北縣政府警察局移送臺灣板橋地方法院檢察署檢察官
    偵查起訴。
    理  由
一、訊據被告甲○○對於上開二次自大陸地區運輸第二級毒品甲
    基安非他命進入臺灣地區等事實，於警詢、偵查及本院審理
    中均坦承不諱，並有在被告身上扣得之紗布一條、貼布四片
    、結晶體三包，及在前開車號五Ｅ－七九五五號自用小客車
    內起獲之結晶體六包、電子磅秤一台、ＮＯＫＩＡ行動電話
    一支（含ＳＩＭ卡一枚）等物扣案可資佐證。又上開扣案之
    結晶體共九包經送內政部警政署刑事警察局鑑定結果，均檢
    出含第二級毒品甲基安非他命成分，其中在被告身上扣得之
    第二級毒品甲基安非他命三包之毛重三百十五點七五、淨重
    三百零一點零七公克；驗餘淨重二百九十八點八八公克；空
    包裝袋總重十四點六八公克；另在上開自用小客車上扣得之
    第二級毒品甲基安非他命六包之毛重二百點四八公克、淨重
    一百八十七點九三公克；驗餘淨重一百八十七點七二公克；
    空包裝袋總重十二點五五公克等情，此有該局九十五年九月
    十八日刑鑑字第０九五０一二三三七三號鑑定書及各別重量
    表各一件在卷可稽；此外，並有查獲被告及扣案物現場之照
    片共二十三張、國人入出境端末查詢報表、法務部入出境資
    訊連結作業各一件附卷可憑，足徵被告上開自白核與事實相
    符，堪以採信。至被告雖與共犯「眼鏡仔」、姓名年籍不詳
    之大陸籍成年男子間，就自大陸地區走私運輸第二級毒品甲
    基安非他命入境之犯行，有共同犯意聯絡及行為之分擔，然
    本件並無積極證據證明上開向被告收受甲基安非他命之某姓
    名年籍不詳之臺灣籍男子，就被告甲○○、「眼鏡仔」及上
    述大陸籍男子等人上開運輸毒品之犯行，亦有何犯意聯絡及
    行為分擔；另徵之被告於本院審理中供稱：「眼鏡仔」與其
    指示交付毒品之對象即大園鄉之臺灣籍男子間，在毒品交易
    上有何關係，伊並不清楚，伊猜他們買這麼多毒品應該是要
    賣的，但是「眼鏡仔」他們並沒有跟伊說過他們拿這些毒品
    要做什麼等語，是以被告上開供述伊猜測眼鏡仔他們買這麼
    多毒品應該是要賣的等語，顯係臆測之詞，復查無積極證據
    證明被告確實知悉「眼鏡仔」委託其運輸上開毒品入境之真
    正意圖，及被告與「眼鏡仔」等人運輸上開毒品入境另有販
    賣營利之意圖，附此敘明。綜上，本案事證明確，被告犯行
    洵堪認定，應依法論科。
二、按甲基安非他命係毒品危害防制條例第二條第二項第二款規
    定之第二級毒品，並屬行政院依懲治走私條例公告之管制物
    品項目及其數額甲項第四款所列之管制進出口物品。又自大
    陸地區私運物品進入臺灣地區，以私運物品進口論，適用懲
    治走私條例規定處斷，同條例第十二條規定甚明。是核被告
    甲○○二次運輸甲基安非他命入境之所為，均係犯毒品危害
    防制條例第四條第二項之運輸第二級毒品罪及懲治走私條例
    第二條第一項之私運管制物品進口罪。被告非法持有第二級
    毒品甲基安非他命之低度行為，應為其運輸之高度行為所吸
    收，不另論罪。被告與「眼鏡仔」、上述姓名年籍不詳之大
    陸籍成年男子間，就上開二次運輸甲基安非他命毒品入境之
    犯行，有犯意聯絡及行為分擔，皆為共同正犯。被告先後二
    次運輸甲基安非他命入境，各次均以一行為同時觸犯上開二
    罪，為想像競合犯，應分別依刑法第五十五條規定，各從一
    重之運輸第二級毒品罪處斷。又被告二次運輸第二級毒品入
    境之犯行，係於不同時間所為，與接續犯、集合犯之要件均
    不合，自應予分論併罰。爰審酌被告貪圖小利，將嚴重戕害
    國人身心健康之毒品甲基安非他命運輸入境之犯罪動機、目
    的、手段及犯罪所生之危害，兼衡被告前無犯罪科刑紀錄，
    素行尚稱良好，及其係大專肄業之智識程度（見警詢筆錄之
    記載），暨犯後坦承犯行之態度等一切情狀，分別量處如主
    文所示之刑，並定其應執行刑，以示儆懲。
三、沒收部分：
  (一)本件在被告身上扣得之甲基安非他命三包（驗餘淨重二百九
    十八點八八公克），及在上開自用小客車上扣得之甲基安非
    他命六包（驗餘淨重一百八十七點七二公克），分別係被告
    二次運輸入境而經查獲之第二級毒品，應依毒品危害防制條
    例第十八條第一項前段之規定，不問屬於犯人與否，均應宣
    告沒收銷燬之；取樣之甲基安非他命部分，因檢驗用罄而滅
    失，爰不另為沒收銷燬之諭知。另被告第一次所運輸入境之
    甲基安非他命中重量約七十公克部分，業已交予「眼鏡仔」
    所指示之臺灣籍成年男子，已如前述，然該部分甲基安非他
    命現已不知去向，且案發至今已五個月，衡情該部分甲基安
    非他命經人施用而滅失，復無其他積極證據證明該部分甲基
    安非他命現仍存在，爰不予諭知沒收銷燬。
  (二)又盛裝上開毒品甲基安非他命之空包裝袋三只（包裝袋總重
    十四點六八公克），及盛裝前開甲基安非他命之空包裝袋六
    只（空包裝袋總重十二點五五公克），均非查獲之毒品，而
    係共犯「眼鏡仔」所有分別供被告二次運輸毒品時用以包裹
    盛裝上開毒品之物；另在被告身上扣得之紗布一條、貼布四
    片，及在前開自用小客車內扣案之電子磅秤一台、ＮＯＫＩ
    Ａ行動電話一支（含ＳＩＭ卡一枚），亦均係被告所有分別
    供其二次運輸毒品時用以夾帶（紗布、貼布）、分裝（磅秤
    ）及與眼鏡仔聯絡運輸事宜（行動電話）之物等情，此據被
    告於警詢、偵查及本院審理中供明在卷，應併依毒品危害防
    制條例第十九條第一項規定，應於被告二次運輸毒品之宣告
    刑項下分別諭知沒收。至被告與「眼鏡仔」分別約定以六萬
    元、十萬元之報酬，接受「眼鏡仔」之委託自大陸地區私運
    甲基安非他命進入臺灣地區，但被告迄未收取「眼鏡仔」交
    付上開報酬即為警查獲等情，業據被告供述在卷，復無其他
    證據證明被告確有收取「眼鏡仔」所支付本件運輸毒品之報
    酬，則上開約定報酬並未實現，尚非本案被告犯罪所得之物
    ，自無從宣告沒收，附此敘明。
據上論斷，應依刑事訴訟法第二百九十九條第一項前段，毒品危
害防制條例第四條第二項、第十八條第一項前段、第十九條第一
項，懲治走私條例第二條第一項、第十一條，刑法第十一條、第
二十八條、第五十五條、第五十一條第五款，判決如主文。
本案經檢察官黃怡華到庭執行職務。
中    華    民    國    95    年    12    月    26    日
                  刑事第十六庭  審判長法  官  白光華
                                      法  官  曾淑娟
                                      法  官  楊志雄
以上正本證明與原本無異
如不服本判決應於送達後十日內向本院提出上訴狀
                                      書記官  陳春銘
中    華    民    國    95    年    12    月    28    日
附錄本案論罪科刑法條全文：
毒品危害防制條例第4條
製造、運輸、販賣第一級毒品者，處死刑或無期徒刑；處無期徒
刑者，得併科新臺幣1 千萬元以下罰金。
製造、運輸、販賣第二級毒品者，處無期徒刑或7 年以上有期徒
刑，得併科新臺幣7 百萬元以下罰金。
製造、運輸、販賣第三級毒品者，處5 年以上有期徒刑，得併科
新臺幣5 百萬元以下罰金。
製造、運輸、販賣第四級毒品者，處3 年以上10年以下有期徒刑
，得併科新臺幣3 百萬元以下罰金。
製造、運輸、販賣專供製造或施用毒品之器具者，處1 年以上7
年以下有期徒刑，得併科新臺幣1 百萬元以下罰金。
前五項之未遂犯罰之。
懲治走私條例第2條
私運管制物品進口、出口逾公告數額者，處7 年以下有期徒刑，
得併科新臺幣3 百萬元以下罰金。
前項之未遂犯罰之。
第 1 項所稱管制物品及其數額，由行政院公告之。


司法院資訊處製作；財團法人民間司法改革基金會備份。
